# 求助陈版：关于公司“以旧换新”收入确认的问题

提问人：tianlipengheta 时间：2021-12-02 23:33:47
陈老师，我们有个客户时做机器设备的，毛利在50%左右，企业是为了抢占客户资源，有一种销售模式：以旧换新销售设备，具体形式是，一个合同，同时有销售价格及回收价格，回收的设备大部分是之前销售给客户的机器，回收价格为客户固定资产的账面价值。这样存在以下两个现象：
1 、收购进来旧设备按客户固定资产账面价值，明显高于当初卖出的成本，明显不公允；
2 、买回来的旧设备，他们按二手设备卖出去，就是亏损的；
企业目前是按合同，分采购旧机销售新机分别处理，双方均按合同价开具发票，按正常的以旧换新业务处理。
问题：
这种情况是否将二手设备收购价和原来销售成本之间的差价视同变相对新机器的销售折扣，是否调减销售收入？
二手设备销售的亏损是单独处理，还是同样视同新机器价格的折扣？

回答人：chenyiwei
首先建议关注：该公司在向客户销售设备时，是否已签订了回购条款，或者约定客户有向本企业回售设备的权利？如果是，则应根据新收入准则第三十八条（售后回购交易）的规定处理。
如果不属于售后回购交易的，即当初的设备销售和现在的设备回购是分别达成的两个独立交易，则：
1 、收回旧货的入账价值为其可变现净值。如果打算将其作为二手货再次出售的，则确定可变现净值时应扣除预计的翻修成本。注意不能按虚高的合同标价入账。
2 、新设备的销售收入等于收回旧设备的可变现净值与客户支付的现金差价之和。销售成本为新设备的实际成本。